【裁判字號】    92,易緝,150
【裁判日期】    920730
【裁判案由】    毒品危害防制條例
【裁判全文】
臺灣高雄地方法院刑事判決                        九十二年度易緝字第一五號
    公  訴  人  臺灣高雄地方法院檢察署檢察官
    被      告  甲○○
右列被告因毒品危害防制條例案件，經檢察官聲請簡易判決處刑（八十七年度偵字第
號），本院高雄簡易庭認為不得以簡易判決處刑（九十一年度雄簡字第九四七號），
移由本院依通常程序審理，本院判決如左：
    主  文
甲○○連續施用第二級毒品，累犯，處有期徒刑壹年。
    事  實
一、甲○○於民國八十九年間曾因贓物案件，經本院八十九年度易字第五四五七號判
    處有期徒刑六月確定，於九十年九月十四日執行完畢。復曾於八十七年間因施用
    毒品案件，經本院於八十七年五月二十七日以八十七年度毒聲字第五二號裁定送
    觀察、勒戒後，認有繼續施用毒品傾向，經本院於八十七年六月十五日以八十七
    年毒聲字第五二號裁定強制戒治，再經本院於八十七年十一月二十四日裁定停止
    戒治，所餘戒治期間付保護管束，復經本院於八十八年三月一日撤銷停止戒治，
    嗣經台灣高雄地方法院檢察署檢察官於八十八年十二月十六日因強制戒治期滿，
    以八十八年度戒毒偵字第四三八號為不起訴處分確定；又於八十九年十月二十八
    日下午二時許回溯二十四小時內某時止，施用第二級毒品安非他命一次，由臺灣
    高雄地方法院檢察署檢察官以九十年度毒偵字第一八九號提起公訴，經本院於九
    十年五月三日，以九十年度易字第八０三號判處有期徒刑四月確定在案，另經台
    灣高雄地方法院以九十年度毒聲字第八一０號裁定令入戒治處所施以強制戒治，
    屆滿三月後停止戒治，所餘戒治期間交付保護管束，詎仍不知悔改，基於施用第
    二級毒品安非他命之概括犯意，於上開保護管束期間內，即自九十一年二月二十
    日至同年三月七日止，連續在高雄市○○路公廁內，以將安非他命置於錫箔紙上
    以火燒烤吸入煙霧之方式，施用第二級毒品安非他命多次，嗣經臺灣高雄地方法
    院檢察署觀護人分別於九十一年二月二十一日及同年三月五日對甲○○定期採尿
    送驗查獲。
二、案經臺灣高雄地方法院檢察署檢察官自動簽分聲請簡易判決處刑。
    理  由
一、訊據被告對於右揭犯罪事實均坦承不諱；又被告於九十一年二月二十一日及同年
    三月五日對採集之尿液，經送台灣科技股份有限公司檢驗，均呈安非他命陽性反
    應，有卷存該公司九十一年三月四日第ＫＺ000000000000號、九十
    一年三月十五日第ＫＺ000000000000號檢驗報告可稽。被告曾於八
    十七年間因施用毒品案件，經本院於八十七年五月二十七日以八十七年度毒聲字
    第五二號裁定送觀察、勒戒後，認有繼續施用毒品傾向，經本院於八十七年六月
    十五日以八十七年毒聲字第五二號裁定強制戒治，再經本院於八十七年十一月二
    十四日裁定停止戒治，所餘戒治期間付保護管束，復經本院於八十八年三月一日
    撤銷停止戒治，嗣經台灣高雄地方法院檢察署檢察官於八十八年十二月十六日因
    強制戒治期滿，以八十八年度戒毒偵字第四三八號為不起訴處分確定；又嗣又於
    八十九年十月二十八日下午二時許回溯二十四小時內某時止，施用第二級毒品安
    非他命一次，由臺灣高雄地方法院檢察署檢察官以九十年度毒偵字第一八九號提
    起公訴，經本院於九十年五月三日，以九十年度易字第八０三號判處有期徒刑四
    月確定在案等情，有卷存本院院內索引卡紀錄表、臺灣高等法院被告全國前案紀
    錄表、臺灣高雄地方法院檢察署刑案資料查註紀錄表附卷可稽，事證明確，被告
    犯行應堪認定。
二、查安非他命屬於毒品危害防制條例第二條第二項第二款所規定之第二級毒品，核
    被告所為，係犯毒品危害防制條例第十條第二項施用第二級毒品罪。被告持有毒
    品，復進而施用，其持有毒品之低度行為，為施用毒品之高度行為所吸收，不另
    論罪。被告先後多次施用第二級毒品之犯行，時間緊接，所犯構成要件相同，顯
    係基於概括犯意為之，為連續犯，依刑法第五十六條規定，論以一罪，並加重其
    刑。又被告於八十九年間曾因贓物案件，經本院八十九年度易字第五四五七號判
    處有期徒刑六月確定，於九十年九月十四日執行完畢，有上開卷存臺灣高等法院
    被告全國前案紀錄表、臺灣高雄地方法院檢察署刑案資料查註紀錄表附卷可稽，
    其於受有期徒刑之執行完畢後，五年內再犯有期徒刑以上之罪，為累犯，應依刑
    法第四十七條加重其刑。本院審酌被告因多次施用毒品而觸法，又於保護管束期
    間再犯本件犯行，足見其不思悔改，素行不佳；惟考量被告於本院審理時即能坦
    承犯行，犯後態度良好，而其施用毒品行為於本質上係屬自我戕害行為，並未對
    社會造成直接而過鉅之損害，反社會性之程度應屬較低等一切情狀，量處如主文
    所示之刑，以資懲儆。
三、據上論斷，應依刑事訴訟法第二百九十九條第一項前段，毒品危害防制條例第十
    條第二項，刑法第十一條前段、第五十六條、第四十七條，判決如主文。
中      華      民      國    九十二    年      七      月     三十     日
                                  臺灣高雄地方法院刑事第七庭
                                      法  官  曾吉雄
右正本證明與原本無異。
如不服本判決，應於判決送達後十日內，向本院提出上訴狀。
                                      書記官   唐美玲
中    華    民    國    九十二    年       七      月      三十一      日
附錄本判決論罪之法條：
毒品危害防制條例第十條第二項：
施用第二級毒品者，處三年以下有期徒刑。


司法院資訊處製作；財團法人民間司法改革基金會備份。
